【裁判字號】    97,易,3479
【裁判日期】    980109
【裁判案由】    竊盜等
【裁判全文】
臺灣板橋地方法院刑事判決              97年度易字第3479號
公  訴  人  臺灣板橋地方法院檢察署檢察官
被      告  乙○○
                    （現另案在臺灣臺北監獄臺北分監執行中
                    ）
上列被告因竊盜等案件，經檢察官提起公訴(97年度偵字第18538
號），被告就被訴事實為有罪之陳述，經本院裁定進行簡式審判
程序，並判決如下：
    主  文
乙○○共同偽造印文，足以生損害於公眾及他人，累犯，處有期
徒刑月，如易科罰金，以新臺幣壹仟元折算壹日；扣案偽造之
丙○○汽車駕駛執照壹枚沒收。又竊盜，累犯，處有期徒刑伍月
，如易科罰金，以新臺幣壹仟元折算壹日。應執行有期徒刑陸月
，如易科罰金，以新臺幣壹仟元折算壹日；扣案偽造之丙○○汽
車駕駛執照壹枚沒收。
    事  實
一、乙○○前因竊盜案件，經臺灣桃園地方法院以94年度桃簡字
    第119 號判決判處有期徒刑3 月，如易科罰金，以銀元300
    元折算1 日確定，於民國94年5 月5 日易科罰金執行完畢。
    詎未知悛悔，因受通緝，竟與某真實姓名年籍不詳、綽號「
    阿信」之成年男子基於偽造特種文書之犯意聯絡，於97年4
    、5 月間某日，在臺北縣板橋市板橋火車站前，提供其個人
    照片1 枚，由「阿信」以不詳方式偽造丙○○之汽車駕駛執
    照（駕照號碼：Ｚ000000000，發照日期：86年11月27日），
    並在其上偽造「交通部駕駛執照製發之章」之印文1 枚，及
    黏貼乙○○之照片，再於2 週後交付乙○○，足生損害於公
    路監理機關執照管理之正確性及丙○○本人。復意圖為自己
    不法之所有，於97年6 月16日晚間7 時48分許，在臺北縣新
    莊市○○街55號前，見甲○○○所有之車牌號碼QV5-472 號
    輕型機車停放該處，遂徒手開啟其置物箱，竊取現金新臺幣
    （下同）2500元、皮夾、手提包各1 只、零錢包1 只（內有
    現金749 元）、行動電話1 具、項鍊4 條、國民身分證、全
    民健康保險卡、汽車駕駛執照、機車行車執照、提款卡各1
    枚、國賓飯店餐券10張、春天素食餐券5 張、鑰匙1 串。嗣
    於翌日凌晨4 時10分許，在臺北縣板橋市○○街81巷口為警
    查獲，並扣得偽造之丙○○汽車駕駛執照1 枚。
二、案經臺北縣政府警察局海山分局報請臺灣板橋地方法院檢察
    署檢察官偵查起訴。
    理  由
一、上揭事實，業據被告乙○○於警詢、檢察官訊問及本院審理
    時坦承不諱，核與被害人甲○○○於警詢時證述之情節相符
    ，此外，復有偽造之丙○○汽車駕駛執照1 枚扣案可資佐證
    ，及贓物認領保管單1 件附卷足稽，俱徵被告前揭不利於己
    之自白與事實相符。綜上，本案事證明確，被告犯行堪予認
    定。
二、核被告所為，係犯刑法第212 條偽造駕駛執照罪、第217 條
    第1 項偽造印文罪及第320 條第1 項竊盜罪。被告與「阿信
    」就偽造駕駛執照、偽造印文等犯行，有犯意之聯絡及行為
    之分擔，皆為共同正犯。而被告以一行為偽造「交通部駕駛
    執照製發之章」印文及駕駛執照，觸犯上開二罪，為想像競
    合犯，應依刑法第55條規定，從一重之偽造印文罪論處。至
    被告所犯偽造印文、竊盜二罪，犯意各別，行為互殊，應予
    分論併罰。又被告有如前所述論罪科刑之執行紀錄，有臺灣
    高等法院被告前案紀錄表存卷為憑，其於徒刑執行完畢後5
    年內故意再犯上開有期徒刑以上之罪，為累犯，應依刑法第
    47條第1 項規定，加重其刑。爰審酌被告之素行、智識程度
    ，其犯罪之動機、目的、手段，兼衡被告竊取財物之價值，
    及其偽造印文、駕駛執照所肇危害，暨被告犯罪後之態度等
    一切情狀，分別量處如主文所示之刑，並諭知易科罰金之折
    算標準，及定其應執行之刑，資為懲儆。
三、扣案偽造之丙○○汽車駕駛執照（駕照號碼：Ｚ000000000，
    ，發照日期：86年11月27日）1 枚，係被告偽造印文、駕駛
    執照所生之物，且為被告所有，是依刑法第38條第1 項第3
    款規定沒收之；前開偽造之駕駛執照既經沒收，其上偽造之
    「交通部駕駛執照製發之章」印文及被告之照片1 枚，即無
    另行宣告沒收之必要，附此敘明。
據上論斷，應依刑事訴訟法第273 條之1 第1 項、第299 條第1
項前段，刑法第28條、第212 條、第217 條第1 項、第320 條第
1 項、第55條、第47條第1 項、第41條第1 項前段、第2 項、第
38條第1 項第3 款、第51條第5 款，刑法施行法第1 條之1 ，判
決如主文。
本案經檢察官馬中人到庭執行職務。
中    華    民    國    98    年    1     月    9     日
                        刑事第三庭  法  官  廖怡貞
以上正本證明與原本無異。
如不服本判決，應於判決送達後10日內，向本院提出上訴狀。
                                    書記官  林惠齡
中    華    民    國    98    年    1     月    19    日
附錄本案論罪科刑法條全文
中華民國刑法第212條
（偽造變造特種文書罪）
偽造、變造護照、旅券、免許證、特許證及關於品行、能力服務
或其他相類之證書、介紹書，足以生損害於公眾或他人者，處1
年以下有期徒刑、拘役或300 元以下罰金。
中華民國刑法第217條
（偽造盜用印章印文或署押罪）
偽造印章、印文或署押，足以生損害於公眾或他人者，處3 年以
下有期徒刑。
盜用印章、印文或署押，足以生損害於公眾或他人者，亦同。
中華民國刑法第320條
 (普通竊盜罪、竊佔罪)
意圖為自己或第三人不法之所有，而竊取他人之動產者，為竊盜
罪，處5 年以下有期徒刑、拘役或500 元以下罰金。
意圖為自己或第三人不法之利益，而竊佔他人之不動產者，依前
項之規定處斷。
前二項之未遂犯罰之。


司法院資訊處製作；財團法人民間司法改革基金會備份。
